---
title: "Untitled"
author: "Alex Bajaña"
date: "23/2/2022"
output: html_document
---

```{r setup, include=FALSE}
knitr::opts_chunk$set(echo = TRUE)
```

El `tidytuesday` de esta semana trata sobre los avances que han realizado los paises del mundo en el largo camino para de alcanzar la libertad. La (https://freedomhouse.org)[Freedom house] publica periodicamente la evaluación sobre en terminos de   Este documento estará dividido en las siguientes secciones:

1. Discusión de las fuentes:

https://freedomhouse.org/report/freedom-world/2018/democracy-crisis

"The reality of globalization is that our fates are interlinked."

https://freedomhouse.org/article/q-10-years-decline-global-freedom

2. Lectura de los datos y análisis exploratorio

3. Gráfico: En cada región separa por "Least developed country" y plotear en los paises el indicador con gradiente.

4. Exportar el gráfico con dimensiones adecuadas 

5. Escribir la descripción y publicar en twitter

6. Comentario de como me sentí haciendolo

```{r}
library(timeR)
# Create a timer object,precision default to s(second)
my_timer <- createTimer()

# start timing for an event
my_timer$start("Lectura articulo 1")
my_timer$stop("Lectura articulo 1")

#start timing for another event
my_timer$start("Lectura de datos")
```

Para este análisis vamos a emplear las siguientes librerias:

```{r}

library(tidyverse)
library(cowplot)
library(scales)
library(flextable)

```
Vamos a realizar algunos resumenes para revisar la data:

```{r}

freedom_index_data <- tidytuesdayR::tt_load('2022-02-22')

data_set <- freedom_index_data$freedom

brieff_summary <- data_set %>% 
  summarise(
    across(c(country,Status,Region_Name),
           list(distinct = n_distinct),.names = "{.fn}-{.col}"),
    across(c(year,CL,PR,Region_Code,is_ldc),
           list(min = ~min(.x),
                max = ~max(.x)),.names = "{.fn}-{.col}")
  ) %>% 
  pivot_longer(cols = everything(),
               names_to = "var",values_to = "values")  %>% 
  separate(col = var,into = c("stat","var"),sep = "-") %>% 
  pivot_wider(names_from = "stat",values_from = "values") %>% 
  unnest()


  flextable(data = brieff_summary)

```


Breve reproducción del gráfico de número de paises que decaen:
```{r}


index_set <- 
  data_set %>% 
  group_by(country) %>% 
  arrange(country,year) %>% 
  mutate(across(.cols = c(CL, PR),
                .fns = list(diff= ~ 7- lag(.x))))  

index_set <- index_set %>% 
  group_by(year,CL_diff,PR_diff) %>% 
  summarise(n = n_distinct(country))

  index_set %>% 
  ungroup %>% 
  filter(if_all(.cols = everything(),~!is.na(.))) %>%
    filter(between(year,2006,2015)) %>% 
ggplot() +
geom_area(mapping = aes(x = year,y = n,fill = index_change),position = "dodge",alpha = 0.6)  

# stop timing for the events
my_timer$stop("Lectura de datos")

getTimer(my_timer)
```


